最高法院刑事判決　　　　　　　　　 111年度台上字第1074號
上　訴　人　施政華


上列上訴人因傷害案件，不服臺灣高等法院臺中分院中華民國11
0 年11月25日第二審判決（110 年度上訴字第1783號，起訴案號
：臺灣彰化地方檢察署110 年度偵字第1649號），提起上訴，本
院判決如下：
    主  文
上訴駁回。
    理  由
一、按刑事訴訟法第377 條規定，上訴於第三審法院，非以判決
    違背法令為理由，不得為之。是提起第三審上訴，應以原判
    決違背法令為理由，係屬法定要件。如果上訴理由書狀並未
    依據卷內訴訟資料，具體指摘原判決不適用何種法則或如何
    適用不當，或所指摘原判決違法情事，顯與法律規定得為第
    三審上訴理由之違法情形，不相適合時，均應認其上訴為不
    合法律上之程式，予以駁回。本件原判決認定上訴人施政華
    有其事實及理由欄（下稱事實及理由）一引用第一審判決事
    實欄載之傷害犯行，因而維持第一審關於論上訴人犯傷害罪
    ，累犯，處拘役70日，並諭知易科罰金之折算標準之部分判
    決，駁回上訴人在第二審之上訴。已詳細敘述所憑之證據及
    取捨、認定之理由。且就上訴人否認有傷害犯行，辯稱只是
    與告訴人施晧智溝通養雞場氣味遭檢舉問題，並無對告訴人
    暴力相向之意，應不構成傷害罪等語，其辯詞不可採之理由
    ，及如何依第一審勘驗現場監視器錄影畫面（下稱錄影畫面
    ）結果認定上訴人確有傷害行為，暨上訴人前有多次違反保
    護令之前案紀錄，第一審因而認其素行不佳，依刑法第57條
    規定以之作為量刑基礎之一，並無不當等情，分別予以指駁
    及說明（見事實及理由二）。所為論斷，俱有卷存證據資料
    可資覆按，從形式上觀察，並無採證認事違背經驗法則、論
    理法則，亦無量刑職權之行使有濫用，或其他違背法令之情
    形。
二、上訴意旨仍謂：原審以其前有違反保護令前案紀錄，即認其
    素行不佳，並維持第一審量處之重刑，難令甘服；又原審僅
    憑第一審勘驗之錄影畫面，未查明該錄影內容是否有遭刪除
    、剪接，即認定其成立傷害罪，亦有判決之事證遭蒙蔽之理
    由不備之違法等語。均係就原判決已說明之事項及屬原審採
    證認事、量刑職權之適法行使，持憑己見，就相同證據資料
    而為不同之評價，且重為事實之爭執，與法律規定得為第三
    審上訴理由之違法情形，不相適合。其上訴不合法律上之程
    式，應予駁回。
據上論結，應依刑事訴訟法第395 條前段，判決如主文。
中    華    民    國   111    年    2     月    17    日
                  刑事第四庭審判長法  官  林  立  華  
                                  法  官  林  瑞  斌  
                                  法  官  王  敏  慧  
                                  法  官  李  麗  珠  
                                  法  官  謝  靜  恒  
本件正本證明與原本無異
                                  書記官
中    華    民    國   111    年    2     月    21    日